【裁判字號】    92,裁,193
【裁判日期】    920214
【裁判案由】    地價稅
【裁判全文】
最  高  行  政  法  院  裁  定                    九十二年度裁字第一九三號
    聲  請  人  戊 ○ ○
                丁 ○ ○
                甲○○○
                丙 ○ ○
                乙 ○ ○
右聲請人因與相對人臺北市稅捐稽徵處間地價稅事件，對於中華民國九十一年一月三
日本院九十一年度裁字第七號裁定，聲請再審。本院裁定如左：
    主  文
再審之聲請駁回。
再審訴訟費用由聲請人負擔。
    理  由
一、按對於本院裁定聲請再審，依行政訴訟法第二百八十三條準用同法第二百七十七
    條第一項第四款之規定，必須表明再審理由及關於再審理由並遵守不變期間之證
    據。所謂表明再審理由，必須指明確定裁定有如何合於行政訴訟法第二百七十三
    條所定再審事由之具體情事，始為相當，倘僅泛言有再審事由而無具體情事者，
    或僅指明所聲請再審之裁定前各程序所為裁判，有如何再審事由，而未一語指及
    其所聲請再審之裁定有合於再審之事由者，均難謂已表明再審事由，其再審之聲
    請，即屬不合法。又同法第二百七十三條第一項第四款所定依法律或裁判應迴避
    之法官參與裁判者之再審理由，依同法第十九條第四款規定，法官曾參與該訴訟
    事件再審前之裁判者。但其迴避以一次為限。是該訴訟事件經裁判後提起再審，
    曾參與再審前裁判之法官，不得參與第一次再審之裁判。其後迭次聲請再審，曾
    參與該訴訟事件再審前及迭次再審裁判之法官，即無該款之適用，當事人不得執
    此再審。
二、本件聲請人前因地價稅事件，提起行政訴訟，為本院八十七年度判字第一五三八
    號判決駁回後，聲請人迭次提起再審之訴，分別經本院八十九年度判字第二四七
    號判決、九十一年度裁字第七號裁定（下稱原裁定）駁回各在案。茲聲請人復以
    原裁定有行政訴訟法第二百七十三條第一項第一款、第四款再審事由，對之聲請
    再審。經核其狀載關於行政訴訟法第二百七十三條第一項第一款再審部分無非對
    本院八十七年度判字第一五三八號及八十九年判字第二四七號判決實體上所為裁
    判主張有如何再審之事由，然對其所再審之原裁定以聲請人於提起再審之訴經駁
    回後（八十九年判字第二四七號判決），復以同一原因事實，對駁回再審之訴所
    為判決，更行提起再審之訴，其再審之訴不合法而予駁回，有如何合於該款規定
    之具體再審事由，並未一語指及，揆諸首揭說明，其泛引行政訴訟法第二百七十
    三條第一項第一款規定聲請再審部分，於法不合，應予駁回。至聲請人主張參與
    原裁定裁判之法官，多位曾參與本院八十七年判字第一五三八號之前審裁判，依
    行政訴訟法第十九條規定，應自行迴避而未迴避云云，惟查行政訴訟法第十九條
    第四款規定，法官曾參與該訴訟事件再審前之裁判者。但其迴避以一次為限。是
    參與本院八十七年判字第一五三八號裁判之法官，僅對其後第一次再審裁判即本
    院八十九年度判字第二四七號判決應行迴避，此後之再審裁判如原裁定無庸再行
    迴避，聲請人以原裁定有行政訴訟法第二百七十三條第一項第四款再審事由聲請
    再審部分，顯無再審理由，亦應予駁回。
三、依行政訴訟法第二百八十三條、第二百七十八條第一項、第二項、第一百零四條
    、民事訴訟法第九十五條、第七十八條、第八十五條第一項前段，裁定如主文。
中    華    民    國    九十二      年      二        月      十四      日
                    最 高 行 政 法 院  第 一 庭
                                審 判 長 法  官      黃  綠  星
                                         法  官      鍾  耀  光
                                         法  官      林  茂  權
                                         法  官      黃  璽  君
                                         法  官      廖  宏  明
右  正  本  證  明  與  原  本  無  異
                                         法院書記官  邱  彰  德
中    華    民    國    九十二      年      二        月      十四      日


司法院資訊處製作；財團法人民間司法改革基金會備份。
